# 陈版：未分配利润转增资本投资方应如何帐务处理？

提问人：zl_go 时间：2010-11-11 21:22:50
假设投资方为国内公司，如果被投资的另一家国内公司用未分配利润转增资本，
如果是成本法核算的，投资方应当如何帐务处理？ 如果是权益法核算的，投资方应当如何帐务处理？

回答人：chenyiwei
回复 楼主 zl_go 的帖子无论是成本法核算还是权益法核算，投资方均不做帐务处理，仅作备查登记。

回答人：chenyiwei
回复 板凳 zl_go 的帖子在税务角度，个人赞同zwenz版主的意见，认为长期股权投资的计税成本是会改变的。

回答人：chenyiwei
回复 地板 hereandtoday 的帖子我的理解是：无论是成本法核算还是权益法核算，投资的明细项目均无须调整（而且成本法下并没有“投资成本”、“损益调整”等明细科目分类）。

回答人：chenyiwei
回复 9 楼 scrxh 的帖子不能这样理解。这个问题的讨论在本版面上已有很多，你可以搜索一下。

回答人：chenyiwei
回复 11 楼 zl_go 的帖子被投资企业的注册资本和实收资本已发生改变，所以需要办理验资和工商变更。

提问人：kobenhavn 时间：2015-01-12 16:47:20
陈版，请教下；若是债转股的情况下呢？比如子公司有足够的利润进行分配，并宣告了现金股利。但是由于并无足额现金，后续与母公司协商“应付股利”和因生产经营产生的“其他应付款”打包转增资本。在这种情况下又该如何处理呢？

回答人：chenyiwei
这种情况下宣告股利和债转股是两项分别确定的独立交易，不是一揽子交易，母公司在宣告股利时可以确认投资收益。